# 大股东无偿提供资产以及收入确认问题。

提问人：寒江雪 71 时间：2023-02-07 17:32:41
请教陈老师两个问题。
1 、大股东无偿把一项资产提供给公司，由公司对外出租（经营性租赁）并获取租赁收入，租赁收入公司所有，不需要上交大股东任何费用，只需负责资产的维护保养就行，那是否需要确认租赁的成本呢，即确认成本，同时增加资本公积。如要确认成本，是按租赁资产的折旧，还是测算一个合理的毛利率，在收入扣除毛利后做成本？
2 、收入确认的问题。公司从事收费站收费设备的销售和安装，公司与业主签订合同，约定安装 1000 套收费设备，涉及 5 个收费站，每个收费站 200 套设备。公司按收费站实施项目。如果公司完成A收费站设备的安装，并经业主验收后，在其他收费站设备尚未安装完毕的情况下，是否可对已完成安装并验收的A收费站设备确认收入？即将合同中的每一个收费站作为一个单项履约义务。

回答人：chenyiwei
1 、“大股东无偿把一项资产提供给公司，由公司对外出租（经营性租赁）并获取租赁收入，租赁收入公司所有，不需要上交大股东任何费用”：在这种安排下，如果该资产预计将长期由本企业主导使用，则本企业应按取得时点该资产的公允价值入账（如固定资产或者投资性房地产），并贷记资本公积。后续出租期间，将该资产的折旧或摊销作为出租成本，与租赁收入配比。
2 、要考虑：一个收费站的设备全部安装调试完成后，是否可以单独投入使用？还是必须到所有收费站的设备均安装调试完毕后才能一起投用？